【裁判字號】    90,易,1174
【裁判日期】    900629
【裁判案由】    傷害等
【裁判全文】
臺灣臺南地方法院刑事判決                          九十年度易字第一一七四號
    公  訴  人  臺灣台南地方法院檢察署檢察官
    被      告  甲○○
右列被告因傷害案件，經檢察官提起公訴（九十年度偵字第四○六二號），本院判決
如左：
    主  文
甲○○傷害人之身體，處有期徒刑參月，如易科罰金，以參佰元折算壹日，扣案之開
瓶器壹把沒收。又對於公務員依法執行職務時，施強暴，處有期徒刑參月，如易科罰
金，以參佰元折算壹日。應執行有期徒刑伍月，如易科罰金，以參佰元折算壹日，扣
案之開瓶器壹把沒收。
    事  實
一、甲○○於民國九十年三月三十日二十一時十分許，在台南縣下營鄉○○路○段一
    二二巷三十一號富春芳餐廳內，因細故與丙○○發生推擠後，竟基於傷害人身
    體之犯意，持其所有之開瓶器一把刺往丙○○之腹部，丙○○見狀隨即以左手抵
    擋，致丙○○受有左手擦傷之傷害。嗣台南縣警察局麻豆分局下營分駐所（以下
    簡稱下營分駐所）警員乙○○等人據報趕至現場處理上開傷害糾紛，甲○○竟於
    警員乙○○依法執行職務並向其查驗身分時，突施強暴出拳毆打該警員臉部，致
    乙○○受有臉部挫傷之傷害（傷害部分未據告訴）。
二、案經鍾漢文告訴及由台南縣警察局麻豆分局報請台灣台南地方法院檢察署檢察官
    偵查起訴。
    理  由
一、訊據被告甲○○坦承於前揭時、地與丙○○發生推擠等情不諱，然矢口否認有何
    犯行，辯稱：伊當時喝醉酒，想找機車，不知為何卻跑進餐廳，伊拿新台幣（下
    同）五十元向告訴人鍾漢文買酒，告訴人以為伊在鬧事，便將伊身上之開瓶器搶
    走，將伊推出門外，伊根本不認識告訴人，沒必要傷害告訴人，另伊因視力不好
    ，誤認警員乙○○等人係保鑣，並無妨害公務之意云云。經查：
（一）、右揭事實迭據告訴人丙○○於警訊及偵、審中指稱：被告一進餐廳便指名找
        伊，隨即肋住伊脖子，推伊出去，並一手抓住伊腰帶，一手從右後褲袋拿出
        一把開瓶器刺向伊腹部，伊用手抵擋而擦傷左手，警員據報趕到後，要盤查
        被告身分，被告便出拳毆打警員乙○○臉部等語；及證人即警員乙○○於偵
        訊中證稱：伊當時著制服與二名同事據報趕赴現場後，上開餐廳櫃檯人員稱
        有一男子要殺鍾漢文，伊見被告進來，便要被告出示證件，被告一拳便打過
        來，並稱伊與店家勾結，要報警及找人修理伊等語甚詳。核與證人于秋娥於
        警訊中證稱：伊當時看見被告拖著鍾漢文至門外扭打，突然被告從右後方口
        袋取出一把開罐（瓶）器對著鍾漢文，後鍾漢文左手掌刺傷，被告與告訴人
        認識不太熟，被告並與警察發生爭吵及肢體衝突等情節大抵相符，復有開瓶
        器一把扣案可稽，足證告訴人及上開警員指訴情節為實。且告訴人及上開警
        員受有上揭傷害，亦有財團法人台灣基督長老教會新樓醫院出具之診斷證明
        書二紙存卷可稽。
（二）、又被告雖諉稱不認識告訴人，不可能傷害告訴人，亦不知乙○○係警員，且
        當時酒醉要找機車，不知為何進去餐廳，亦不清楚案發經過云云。惟據被告
        於警訊中供稱：伊係搭計程車前往該餐廳，欲知餐廳有無營業，及探望女友
        于秋娥有無在店內上班，有見過告訴人兩次等語；及證人乙○○於偵訊中證
        稱：伊當時身著警察制服；以及證人于秋娥於警訊中證稱：被告與告訴人認
        識、不太熟等語。可知被告於案發前已認識告訴人，且係蓄意搭車至該餐廳
        尋人，並無機車可找，而該警員既身著警察制服，衡情亦無誤認警員為保鑣
        之可能。又被告迭於警訊及偵、審中，均能就其與告訴人丙○○發生肢體衝
        突及取出開瓶器等情節詳為說明，顯見其當時並無酒醉至意識不清之狀態。
        綜上所述，被告所辯前後矛盾不一，顯係避重就輕卸責之詞，委無足採。本
        件事證已甚明確，被告犯行已堪認定。
二、核被告傷害人之身體，所為係犯刑法第二百七十七條第一項之傷害罪及第一百三
    十五條第一項之妨害公務罪。被告所犯上開二罪間，犯意各別，罪名互異，應分
    論併罰。爰審酌被告因細故而犯罪、目的、手段、所生危害、犯罪後狡飾犯行等
    情狀，量處如主文所示之刑，並諭知易科罰金之折算標準，及定應執行之刑，以
    資懲儆。扣案之開瓶器一把係被告所有供犯罪所用之物，應予宣告沒收。
據上論斷，應依刑事訴訟法第二百九十九條第一項前段，刑法第一百三十五條第一項
、第二百七十七條第一項、第五十條、第四十一條第一項、第二項、第三十八條第一
項第二款，罰金罰鍰提高標準條例第一條前段、第二條，判決如主文。
中      華      民      國      九十      年      六    月    二十九    日
                              臺灣臺南地方法院刑事第二庭
                                      法  官  賴  純  慧
右正本證明與原本無異
如不服本判決應於送達後十日內向本院提出上訴狀
                                      書記官  莊  淑  雅
中      華      民      國      九十      年      七    月      二      日
附錄本案論罪科刑法條全文：
刑法第一百三十五條第一項：
    對於公務員依法執行職務時，施強暴脅迫者，處三年以下有期徒刑、拘役或三百
    元以下罰金。
刑法第二百七十七條第一項：
    傷害人之身體或健康者，處三年以下有期徒刑、拘役或一千元以下罰金。


司法院資訊處製作；財團法人民間司法改革基金會備份。
